Minutes et répertoires du notaire Antoine QUINQUET, 30 octobre 1744 - 22 juin 1761 (étude I)
Archives nationales
- Minutes de Antoine QUINQUET, 1724 - 1816; MC/ET/I/418 - MC/ET/I/728
  - Minutes. 1751, juin, juin 1751; MC/ET/I/451
    - Vente, maison, Charonne-Pres-Paris., 2 juin 1751; MC/ET/I/451
      Nom, qualité: (M.) Sade de, Jean Baptiste Francois (comte).
      Domicile: Bresseqbugey,gex, provinces.
      Nom, qualité: (Mme ou Mlle) Darmand de Mison, Marguerite.
      Nom, qualité: (M.) Darmand de Mison, Leon (marquis de mison).
      Domicile: Marseille
    - Inventaire après décès de Marie Jean Mathoure, veuve de Jean Lachenaye., 2 juin 1751; MC/ET/I/451
      Nom, qualité: (Mme ou Mlle) Mathoure, Marie Jean.
      inventaire après décès; Mathoure, Marie Jean; Lachenaye, Jean
    - Testament depose., 2 juin 1751; MC/ET/I/451
      Nom, qualité: (Mme ou Mlle) Issaly, Marie Francoise.
      Nom, qualité: (M.) Joubert, Guillaume Alexandre.
    - Constitution., 3 juin 1751; MC/ET/I/451
      Nom, qualité: (Mme ou Mlle) Seran de, Marie Elisabeth Irene.
      Nom, qualité: (M.) Dubuisson de Longpre, Jacques.
      Nom, qualité: (M.) Thorin, Pierre Francois (bourgeois de Paris).
      Nom, qualité: (M.) Dubuisson de Longpre, Jacques Anne Pierre.
      Nom, qualité: (M.) Lemoine, Jean.
      Profession: professeur au college de lisieux.
    - Transport., 4 juin 1751; MC/ET/I/451
      Nom, qualité: (M.) Sauveur, Jean Baptiste.
      Profession: conseiller clerc au Parlement.
      Nom, qualité: (Mme ou Mlle) Charpentier, Marie Charlotte
    - Compte., 4 juin 1751; MC/ET/I/451
      Nom, qualité: (Mme ou Mlle) de Lagrange, Marie.
      État civil: veuveve.
      Nom, qualité: (M.) Pruslay de, Henri Philipe (marquis).
      Profession: sous-lieutenant des gendarmes dauphins
    - Reconstitution., 4 juin 1751; MC/ET/I/451
      Nom: (personne morale) Cte-Gardes de Nuit Des Ports de Paris.
      Nom, qualité: (Mme ou Mlle) Brasse, Marie Madeleine Elisabeth.
      Nom, qualité: (M.) Brice, Martin.
      Profession: marchand-limonadier.
    - Inventaire après décès de Pierre Billard., 4 juin 1751; MC/ET/I/451
      inventaire après décès; Billard, Pierre
    - Quittance au roi., 5 juin 1751; MC/ET/I/451
    - Quittance., 5 juin 1751; MC/ET/I/451
      Nom, qualité: (M.) Lapourielle, Claude Thomas.
      Nom, qualité: (M.) Lallemand, Nicolas.
      Profession: fermier des leudes.
      Domicile: Toulouse.
      Nom, qualité: (M.) Delhalle, Gilles Dieudonne.
      Nom, qualité: (M.) Rahault, Francois.
      Domicile: Toulouse
    - Decharge., 5 juin 1751; MC/ET/I/451
      Nom, qualité: (M.) Estouteville D', Paul Edouard (duc).
      Nom, qualité: (M.) Colbert de Seignelay, Charles Leonard (comte de seignelay)
    - Mariage., 6 juin 1751; MC/ET/I/451
      Nom, qualité: (M.) Besnard, Pierre.
      Profession: contrôleur des salines.
      Domicile: Pecq(le).
      Nom, qualité: (Mme ou Mlle) Maille, Marie Jeanne
    - Cautionnement., 7 juin 1751; MC/ET/I/451
      Nom, qualité: (M.) Auboust, Michel Nicolas.
      Nom, qualité: (Mme ou Mlle) Saissac de (marquise)
    - Transport., 7 juin 1751; MC/ET/I/451
      Nom, qualité: (M.) Coupdelance de La Rouverelle, Jean Francois.
    - Donation., 7 juin 1751; MC/ET/I/451
      Nom, qualité: (M.) Rieux de, Louis Auguste (comte).
      Nom, qualité: (Mme ou Mlle) Dilliers d' Entragues, Claude Louise Jeanne.
      Nom, qualité: (Mme ou Mlle) Bourbon-Busset de, Henriette Antoinette.
      Nom, qualité: (M.) Grivel d' Auroy, Paul (comte d' auroy)
    - Traite d'office, off-inspecteur controleur des vins, Paris., 8 juin 1751; MC/ET/I/451
      Nom, qualité: (M.) Voisin, Jean Louis.
      Profession: inspecteur contrôleur des vins.
      Nom, qualité: (M.) Tessard, Charles Noel.
    - Testament., 8 juin 1751; MC/ET/I/451
      Nom, qualité: (Mme ou Mlle) Leblanc, Anne.
      Profession: hotelier.
    - Transport., 8 juin 1751; MC/ET/I/451
      Nom, qualité: (M.) Bardet, Jean.
      Profession: menuisier.
      Domicile: Milon-Pres-Chevreuse.
      Nom, qualité: (Mme ou Mlle) Lebourgeois, Marie Catherine.
      Nom, qualité: (M.) Lebourgeois, Joseph.
      Profession: marchand-faiencier.
      Domicile: Versailles
    - Constitution., 8 juin 1751; MC/ET/I/451
      Nom, qualité: (M.) Louviers de, Gabriel Vincent.
      Nom, qualité: (Mme ou Mlle) Bunel, Charlotte Louise.
      Nom, qualité: (Mme ou Mlle) Letellier, Marie Jeanne
    - Inventaire après décès Claude Madeleine Chauvin, épouse de Jean-Baptiste Louis Rohault., 8 juin 1751; MC/ET/I/451
      Nom, qualité: (Mme ou Mlle) Chauvin, Claude Madeleine.
      Nom, qualité: (M.) Rohault, Jean Baptiste Louis.
      Profession: marchand-d'etoffe de soie.
      inventaire après décès; Chauvin, Claude Madeleine; Rohault, Jean-Baptiste Louis
    - Obligation., 9 juin 1751; MC/ET/I/451
      Nom, qualité: (M.) Marloye, Jacques Francois (bourgeois de Paris).
      Nom, qualité: (Mme ou Mlle) Berlo, Anne.
      Nom, qualité: (M.) Marchand.
      Nom, qualité: (M.) Rousseau, Jean Claude.
      Domicile: Besancon
    - Mariage., 9 juin 1751; MC/ET/I/451
      Nom, qualité: (M.) Godard, Claude.
      Nom, qualité: (Mme ou Mlle) David, Anne
    - Inventaire après décès de Charles Turpin., 9 juin 1751; MC/ET/I/451
      Nom, qualité: (M.) Turpin, Charles.
      Profession: tailleur de pierre.
      inventaire après décès; Turpin, Charles
    - Transport., 9 juin 1751; MC/ET/I/451
      Nom, qualité: (M.) Huguenin, Nicolas.
      Nom, qualité: (Mme ou Mlle) Chapelier, Louise.
      Nom, qualité: (M.) Dudoit, Barthelemy.
      Profession: marchand-menuisier.
      Domicile: Conflans-Ste-Honorine.
      Nom, qualité: (Mme ou Mlle) Alliot, Marie Marguerite.
    - Constitution., 9 juin 1751; MC/ET/I/451
      Nom, qualité: (M.) Mobert de Cornay, Nicolas.
      Profession: marchand-de-vin.
      Nom, qualité: (Mme ou Mlle) Pecquet, Gabrielle Francoise.
      Nom, qualité: (M.) Nolin de La Tournelle, Charles Arnoult.
      Profession: secrétaire duroi à la suite des ambassadeurs
    - Succession(decharge)., 11 juin 1751; MC/ET/I/451
      Nom, qualité: (M.) Reaux, Jean (bourgeois de vitry-le-francois).
    - Constitution., 11 juin 1751; MC/ET/I/451
      Nom, qualité: (M.) Nantet, Jean Baptiste.
    - Obligation., 11 juin 1751; MC/ET/I/451
      Nom, qualité: (M.) Tavenet, Jean Didier.
      Nom, qualité: (Mme ou Mlle) Billoin, Etiennette.
      Nom, qualité: (Mme ou Mlle) Allier, Etiennette.
      Nom, qualité: (M.) Billoin, Dominique.
      Profession: boucher.
      Domicile: Logjumeau
    - Donation., 11 juin 1751; MC/ET/I/451
      Nom, qualité: (M.) Saint-Auban de, Hippolyte Guy (marquis).
      Profession: sous-lieutenant des gendarmes ecossais.
      Nom, qualité: (Mme ou Mlle) Senant de, Jeanne Marguerite.
      Nom, qualité: (Mme ou Mlle) Houssay, Marguerite.
      Profession: gouvernante
    - Constitution., 14 juin 1751; MC/ET/I/451
      Nom, qualité: (Mme ou Mlle) Devilleneuve, Jeanne Marie.
      Nom, qualité: (M.) Nones, Philippe Armand.
      Domicile: Bordeaux, diocese
    - Quittance., 14 juin 1751; MC/ET/I/451
      Nom, qualité: (personne morale) Delaborde(hoirs).
      Nom, qualité: (M.) Delaborde, Jean.
      Profession: capitaine de cavalerie reforme
    - Transport., 15 juin 1751; MC/ET/I/451
      Nom, qualité: (Mme ou Mlle) Bourtyl, Marguerite Ursule.
      Nom, qualité: (M.) Maulnorry de, Louis Marie.
      Profession: brugadier des armées du roi
    - Bail à loyer, fermes, Chartronges-en-Brie, paroisse., 15 juin 1751; MC/ET/I/451
      Nom, qualité: (Mme ou Mlle) Harlus de Vertilly D', Anne Angelique.
      Nom, qualité: (M.) Montmorency Luxembourg de, Charles Sigismond (duc de chatillon de bouteville).
      Nom, qualité: (Mme ou Mlle) Rousseau, Marguerite.
      Nom, qualité: (M.) Chemin, Charles.
      Domicile: Chartronges-en-Brie
    - Inventaires après décès d'André Leroy et de son épouse Marguerite Salle., 15 juin 1751; MC/ET/I/451
      Nom, qualité: (M.) Leroy, Andre (bourgeois de Paris).
      Nom, qualité: (Mme ou Mlle) Salle, Marguerite.
      inventaire après décès; Salle, Marguerite; Leroy, André
    - Declaration., 15 juin 1751; MC/ET/I/451
      Nom, qualité: (M.) Alivon, Pierre (bourgeois de Paris).
      Nom, qualité: (M.) Bucelle, Antoine (bourgeois de turriers-en-Provence)
    - Vente, feerme, Neuilly-sur-Marne., 19 juin 1751; MC/ET/I/451
      Nom, qualité: (M.) Sevelinges de, Louis.
      Nom, qualité: (M.) Sarens de Santelis, Firmin.
      Nom, qualité: (M.) Giverne, Michel (bourgeois de Paris)
    - Pouvoir., 20 juin 1751; MC/ET/I/451
      Nom, qualité: (M.) Mery Darcy de, Jean Francois.
    - Testament., 21 juin 1751; MC/ET/I/451
      Nom, qualité: (Mme ou Mlle) Lamere, Jeanne.
      Nom, qualité: (M.) Ancion, Henri.
      Profession: officier mesureur de grains.
    - Transport., 22 juin 1751; MC/ET/I/451
      Nom, qualité: (M.) Barbarin Du Bost, Guillaume Alexandre.
      Nom, qualité: (Mme ou Mlle) Niel, Marguerite Antoinette.
      Nom, qualité: (Mme ou Mlle) Belliant, Marie Catherine
    - Notoriete apres décès., 22 juin 1751; MC/ET/I/451
      Nom, qualité: (Mme ou Mlle) Carbonel de Chateauneuf de, Annetherese.
    - Mainlevee d'opposition à succession., 23 juin 1751; MC/ET/I/451
      Nom, qualité: (M.) Lebesgue de Majainville, Claude.
    - Bail à loyer, maison, Paris, rue Saint-Honore., 24 juin 1751; MC/ET/I/451
      Nom, qualité: (M.) Lievain, Mathias.
      Nom, qualité: (M.) Renoult de La Forest, Pierre Prosper.
      Nom, qualité: (Mme ou Mlle) Delanoue, Denise Elisabeth.
    - Vente, maisons, Paris, rue Saint Honore., 25 juin 1751; MC/ET/I/451
    - Testament., 25 juin 1751; MC/ET/I/451
      Nom, qualité: (Mme ou Mlle) Martin, Antoinette.
      Nom, qualité: (M.) Delaistre, Jean.
    - Obligation., 25 juin 1751; MC/ET/I/451
      Nom, qualité: (M.) Giverne, Michel (bourgeois de Paris).
      Nom, qualité: (M.) Moris, Nicolas.
      Profession: procureur au Parlement
    - Vente, terres, Paris, barriere de Vaugirard., 26 juin 1751; MC/ET/I/451
      Nom, qualité: (M.) Foulon, Francois.
      Nom, qualité: (Mme ou Mlle) Pernelle, Marie.
    - Procuration déposee., 26 juin 1751; MC/ET/I/451
      Nom, qualité: (Mme ou Mlle) Courtavel de, Louise Madeleine.
      Nom, qualité: (M.) Vasse de, Armand Mathurin (marquis).
      Nom, qualité: (M.) Hochereau, Pierre Gilles Chretien
    - Constitution., 27 juin 1751; MC/ET/I/451
      Nom, qualité: (M.) Boussaingault, Etienne.
      Nom, qualité: (Mme ou Mlle) Huet, Marie Catherine.
      Nom, qualité: (M.) Vatelir, Louis.
    - Succession (partage)., 28 juin 1751; MC/ET/I/451
      Nom, qualité: (M.) Apoix, Pierre.
      Profession: entrepreneur de batiments.
    - Vente, maison(en partie), Angerville-Pres-Etapes., 29 juin 1751; MC/ET/I/451
      Nom, qualité: (M.) Rousseau, Francois (bourgeois de Paris).
      Nom, qualité: (Mme ou Mlle) Piron, Marie Madeline.
      Nom, qualité: (M.) Juffroy, Jerome.
      Profession: bonnetier.
      Domicile: Angerville-Pres-Etampes
    - Sous-bail à loyer, appartement, Paris, rue du Canivet., 29 juin 1751; MC/ET/I/451
      Nom, qualité: (M.) Aubigant Dit Picard, Nicolas.
      Nom, qualité: (M.) Polastron de, Jeaan Francois Gabriel (comte).
      Domicile: Castillon.
      Nom, qualité: (Mme ou Mlle) Debarbin de Broyes, Louise Catherine.
      Nom, qualité: (M.) Poirsson de, Adrien Joseph (marquis de chamarande).
    - Transport., 30 juin 1751; MC/ET/I/451
      Nom, qualité: (M.) Delaroque Saint-Germain, Louis Hippolyte.
      Profession: sous-lieutenant des gardes francaises.
      Nom, qualité: (M.) Groguet, Francois.
      Profession: chandeleier (maître).
    - Apprentissage, met-menuisier., 30 juin 1751; MC/ET/I/451
      Nom, qualité: (M.) Leroux, Louis.
      Nom, qualité: (M.) Reinaud, Georges.
  - Minutes. 1751, juillet - août, juillet - août 1751; MC/ET/I/452
    - Fondation, lit d'hopital, Pa, hopital de la Charite Dit Saint-Jean-de-Dieu., 1er juillet 1751; MC/ET/I/452
      Nom, qualité: (M.) Rouxelle de, Anne Rene (marquis de sache).
    - Rente, constitution., 1er juillet 1751; MC/ET/I/452
      Nom, qualité: (M.) Chambre de, Louis Hubert (comte).
      Nom, qualité: (M.) Regnard, Antoine.
    - Don mutuel., 2 juillet 1751; MC/ET/I/452
      Nom, qualité: (M.) Laumonier, Jerome.
      Profession: sonneur.
      Domicile: Paris, eglise Saint-Sulpice.
      Nom, qualité: (Mme ou Mlle) Bellanger, Marie Charlotte.
      État civil: marié.
    - Mariage., 4 juillet 1751; MC/ET/I/452
      Nom, qualité: (M.) Vora, Pierre.
      Nom, qualité: (Mme ou Mlle) Desape, Marie Suzanne.
    - Procuration, depot., 5 juillet 1751; MC/ET/I/452
      Nom, qualité: (M.) Fabry de, Henri Jean Baptiste (comte d' autrey).
      Profession: chef de brigade des chevau-legers.
      Domicile: Gray (franche-Comte).
      Nom, qualité: (Mme ou Mlle) Coste de Saint-Supplix, Angelique Alexandrine Emilie.
      dépôt de pièces; procuration
    - Alloue, met couturiere, Paris., 6 juillet 1751; MC/ET/I/452
      Nom, qualité: (Mme ou Mlle) Girard, Madeleine Victoire.
      État civil: agee de sept ans.
      Nom, qualité: (Mme ou Mlle) Servant, Marie Francoise.
      Profession: couturiere en corps d'enfants (maître).
      contrat de travail
    - Quittance de rachat., 6 juillet 1751; MC/ET/I/452
      Nom, qualité: (Mme ou Mlle) Coulange, Jeanne.
      Domicile: Caen.
      Nom, qualité: (M.) Goulvaux, Guillaume.
      Nom, qualité: (M.) Cahaigne de Boismorel, Philippe.
      Profession: lieutenant colonel major.
      Domicile: Scarpe, fort.
      État civil: s*.
      Profession: secrétaire des finances.
      Domicile: Pari
    - Rente, constitution., 6 juillet 1751; MC/ET/I/452
      Nom, qualité: (M.) Dervins, Nicolas.
      Profession: serrurier (maître).
      Nom, qualité: (Mme ou Mlle) Roussel, Marie Jeanne.
      Nom, qualité: (M.) Roussel, Edouard Louis.
      Profession: serrurier.
    - Convention, obligation, construction d'un four à faire des diamants., 7 juillet 1751; MC/ET/I/452
      Nom, qualité: (M.) Chauveteau, Jean Francois.
      Nom, qualité: (M.) Fayrd, Jean.
      Profession: macon (cpn).
    - Inventaire après l'interdiction de Marie Charlotte Pape de Saint-Auban, veuve de Jean François Le Riget de la Faye., 7 juillet 1751; MC/ET/I/452
      Nom, qualité: (Mme ou Mlle) Pape de Saint-Auban, Marie Charlotte.
      État civil: interdite.
      Nom, qualité: (M.) Le Riget de La Faye, Jean François.
      Profession: colonel
      inventaire après décès; Pape de Saint-Auban, Marie Charlotte; Le Riget de la Faye, Jean François
    - Rente sur le clerge, constitution., 8 juillet 1751; MC/ET/I/452
      Nom, qualité: (M.) Maigret, Toussaint (bourgeois de Paris).
    - Rente sur le clerge, quittance de rachat., 8 juillet 1751; MC/ET/I/452
      Nom, qualité: (M.) Delisse, Joseph.
    - Transport d'interets., 9 juillet 1751; MC/ET/I/452
      Nom, qualité: (M.) Girard, Toussaint.
      Profession: fermier general des domaines.
      Nom, qualité: (M.) Turmeau de La Morandiere, Denis Laurian.
    - Quittance de rachat., 10 juillet 1751; MC/ET/I/452
      Nom, qualité: (M.) Charlier, Pierre.
      Profession: boulanger (maître).
      Nom, qualité: (M.) Mertrud, Antoine.
      Profession: chirurgien.
    - Bail, boutique, Paris, rue du Sepulcre., 11 juillet 1751; MC/ET/I/452
      Nom, qualité: (Mme ou Mlle) Bossin, Marguerite Therese.
      Nom, qualité: (M.) Coudrette, Nicolas.
      Profession: sellier (maître).
    - Bail, maison, Paris, place de Greve., 12 juillet 1751; MC/ET/I/452
      Nom, qualité: (Mme ou Mlle) Vauquelin, Anne Madeleine.
      Profession: brasseur (marchand).
      Nom, qualité: (Mme ou Mlle) Cabue, Catherine Antoinette.
      Nom, qualité: (M.) Perrin, Augustin.
      Profession: paulmier (maître).
    - Comparution., 12 juillet 1751; MC/ET/I/452
      Nom, qualité: (M.) Daure, Jean Francois.
      Profession: conseiller de bailliage.
    - Apprentissage, met tonnelier, Paris., 12 juillet 1751; MC/ET/I/452
      Nom, qualité: (M.) Riviere, Pierre.
      Nom, qualité: (M.) Caffenne, Nicolas.
      Profession: tonnelier (maître).
    - Indemnite., 13 juillet 1751; MC/ET/I/452
      Nom, qualité: (M.) Lalaue, Jacques.
      Profession: bailly general.
      Domicile: Nelle (marquisat).
      Nom, qualité: (personne morale) Fougeret (her).
      Relations: héritiers de l'intervenant 3.
      Nom, qualité: (M.) Fougeret, Jean.
      Profession: tresorerie des troupes.
      indemnité
    - Transaction., 13 juillet 1751; MC/ET/I/452
      Nom: (personne morale) Abbaye Notre Dame Aux-Bois de Paris.
      Nom, qualité: (M.) Fougeret, Jean Pierre.
      Profession: intéressé dans les du roi.
    - Obligation., 14 juillet 1751; MC/ET/I/452
      Nom, qualité: (M.) Nolleau, Louis.
    - Bail, terre, Fere (la)., 15 juillet 1751; MC/ET/I/452
      Nom, qualité: (Mme ou Mlle) Anguier, Francoise.
      Nom, qualité: (M.) Liard, Jean Francois.
      Profession: capitaine general des charrois de l'artillerie.
      Domicile: Fere (la)
    - Testament., 15 juillet 1751; MC/ET/I/452
      Nom, qualité: (Mme ou Mlle) Vaucquelin, Anne Madeleine.
    - Bail, maison, Paris, rue du Four., 17 juillet 1751; MC/ET/I/452
      Nom, qualité: (Mme ou Mlle) Lemaistre, Therese.
      Nom, qualité: (M.) Matore, Joseph.
      Nom, qualité: (Mme ou Mlle) Collot, Marie.
    - Obligation, depot., 17 juillet 1751; MC/ET/I/452
      Nom, qualité: (M.) Jerosme, Joseph.
      Profession: loueur de carrosses.
      dépôt de pièces; obligation
    - Procuration., 17 juillet 1751; MC/ET/I/452
      Nom, qualité: (Mme ou Mlle) Johanne de La Gare de Saumery de, Marie Madeleine.
      Nom, qualité: (M.) Coetlogon de, Louis (comte).
      Profession: enseigne des mousquetaires.
      Nom, qualité: (M.) Du Coulomier, Michel.
      Domicile: Naucray
    - Transaction., 18 juillet 1751; MC/ET/I/452
      Nom, qualité: (M.) Ancezune d' Oraison de, Joseph Andre (duc de caderousse).
      Nom, qualité: (Mme ou Mlle) Oraison D', Marie Therese.
      Nom, qualité: (M.) Valbelle de, Cosme (marquis)
    - Mariage., 18 juillet 1751; MC/ET/I/452
      Nom, qualité: (M.) Coymel Dit Lebrun, Pierre Francois.
      Profession: citrier (maître).
      Nom, qualité: (Mme ou Mlle) Huraux, Jeanne.
    - Inventaire après décès de Louis Maunoir., 19 juillet 1751; MC/ET/I/452
      Nom, qualité: (M.) Maunoir, Louis (bourgeois de Paris).
      inventaire après décès; Maunoir, Louis
    - Rente, transport., 19 juillet 1751; MC/ET/I/452
      Nom, qualité: (M.) Bouvoust de Prulay de, Henri Philippe (marquis de prulay).
      Domicile: sous-Lieutenant des Gendarmes Dauphins.
      Nom, qualité: (M.) Dubuisson, Laurent.
      Nom, qualité: (Mme ou Mlle) Tessier, Marguerite.
    - Transport, créance., 19 juillet 1751; MC/ET/I/452
      Nom, qualité: (M.) Duchesne, Samson Nicolas.
      Profession: correcteur en la chambre des comptes.
      Nom, qualité: (Mme ou Mlle) Aubert, Appoline.
      Nom, qualité: (M.) Lescellier, Nicolas Francois.
      Profession: officier de madame
    - Procuration, revocation., 19 juillet 1751; MC/ET/I/452
      Nom, qualité: (Mme ou Mlle) Hautefoy Du Portail de, Marie Therese Charlotte Sileni.
      Profession: chanoinesse de cologne.
      Nom, qualité: (M.) Moulinneuf de
    - Succession, renonciation., 20 juillet 1751; MC/ET/I/452
      Nom, qualité: (M.) Boiteau, Jean Pierre Arnault.
      Profession: chirurgien (maître)
    - Rente, constitution., 20 juillet 1751; MC/ET/I/452
      Nom, qualité: (Mme ou Mlle) Caffaut, Elisabeth.
      Nom, qualité: (M.) Lefevre, Jean.
      Nom, qualité: (M.) Leroy, Jacques.
      Profession: officier du prince charles.
      Domicile: Paris, petit-Carroussel
    - Inventaire après décès de Marie Claire Capous, épouse de Jacques Henry., 21 juillet 1751; MC/ET/I/452
      Nom, qualité: (Mme ou Mlle) Capous, Marie Claire.
      Nom, qualité: (M.) Henry, Jacques.
      inventaire après décès; Capous, Marie Claire; Henry, Jacques
    - Vente, maison, Paris, rue Saint-Sauveur., 21 juillet 1751; MC/ET/I/452
      Profession: lieutenant de la marine.
      Domicile: Montreal (canada).
    - Bail, maison, Vaugirard., 22 juillet 1751; MC/ET/I/452
      Nom, qualité: (M.) Ozon, Francois.
      Domicile: Vaugirard.
      Nom, qualité: (Mme ou Mlle) Harmel, Anne.
      État civil: mar-ee.
    - Procuration, depot., 22 juillet 1751; MC/ET/I/452
      Nom, qualité: (M.) Mousnier, Andre.
      Profession: chirurgien major.
      Domicile: Saint-Martin (ile de Re).
      Nom, qualité: (Mme ou Mlle) Ferry, Francoise.
      Nom, qualité: (Mme ou Mlle) Delamarre, Genevieve.
      Relations: veuve de l'intervenant 4, veuve de l'intervenant 5.
      Nom, qualité: (M.) Fournerot, Pierre (bourgeois de Paris).
      Nom, qualité: (M.) Manger, Laurent Vincent Nicolas (bourgeois de Paris).
    - Mariage., 22 juillet 1751; MC/ET/I/452
      Nom, qualité: (Mme ou Mlle) Toussaint, Jeanne.
    - Succession, partage., 23 juillet 1751; MC/ET/I/452
      Nom, qualité: (M.) Traulle, Jacques (bourgeois de Paris).
      Nom, qualité: (Mme ou Mlle) Jamais, Marie Louise.
    - Succession, rente, partage., 23 juillet 1751; MC/ET/I/452
      Nom, qualité: (Mme ou Mlle) Saint-Martin de, Louise Josephe.
      Nom, qualité: (M.) Variquet, Pierre.
      Profession: maitre es arts.
    - Procuration, depot., 23 juillet 1751; MC/ET/I/452
      Nom, qualité: (Mme ou Mlle) Lefevre, Marie Barbe.
      Domicile: Mantes.
      Nom, qualité: (M.) Doutreleau, Michel.
      Nom, qualité: (M.) Lefevre, Charles (bourgeois de Paris).
    - Renonciation à communaute., 23 juillet 1751; MC/ET/I/452
      Nom, qualité: (personne morale) Gimont (enfants).
      Relations: enfants de l'intervenant 2.
      Nom, qualité: (M.) Bimont, Pierre.
      Nom, qualité: (Mme ou Mlle) Forquin, Therese.
    - Succession, transport, legs., 24 juillet 1751; MC/ET/I/452
      Nom, qualité: (M.) Launay de, Joseph.
    - Rente, constitution., 24 juillet 1751; MC/ET/I/452
      Nom, qualité: (Mme ou Mlle) Mauge, Jeanne Claude.
      Nom, qualité: (M.) Doliger, Pierre.
    - Bail, transport, maison, Paris, rue Ferou., 25 juillet 1751; MC/ET/I/452
      Nom, qualité: (M.) Maridort de, Charles Louis Auguste (comte).
      Profession: grand sénéchal du maine.
      Nom, qualité: (Mme ou Mlle) Biaudos de Castelja de, Anne.
      Nom, qualité: (M.) Prie de, Louis (marquis).
      Domicile: Languedoc
    - Union de créanciers, deliberation., 25 juillet 1751; MC/ET/I/452
      Nom, qualité: (Mme ou Mlle) Flamant, Marguerite.
    - Mariage., 25 juillet 1751; MC/ET/I/452
      Nom, qualité: (M.) Dalbessard, Jean Baptiste.
      Profession: avocat general au Parlement.
      Domicile: Bordeaux.
      Nom, qualité: (Mme ou Mlle) Dubuisson de Longpre, Marie Francoise Charlotte.
      Domicile: Longpre
    - Mariage., 25 juillet 1751; MC/ET/I/452
      Nom, qualité: (M.) Castain, Charles Valentin.
      Domicile: Lille.
      Nom, qualité: (Mme ou Mlle) Fragniere, Marie Barbe.
    - Acte de décès, depot., 26 juillet 1751; MC/ET/I/452
      Nom, qualité: (Mme ou Mlle) Lebois Duclos, Marie Madeleine.
      Domicile: Saulieu
    - Bail, boutique, Paris, rue de Grenelle., 27 juillet 1751; MC/ET/I/452
      Nom, qualité: (M.) Petit, Etienne.
      Profession: suisse de l'ambassadeur de l'empereur.
      Nom, qualité: (Mme ou Mlle) Rousselle, Marie Anne.
      Nom, qualité: (M.) Bonnin, Charles.
      Profession: marchand de biere.
      Nom, qualité: (Mme ou Mlle) Guerent, Marie Madeleine.
    - Rente, transport., 27 juillet 1751; MC/ET/I/452
      Nom, qualité: (Mme ou Mlle) Longaigne de, Marie.
      Domicile: Ponthieu.
      Nom, qualité: (M.) Montomer de, Pierre Bonaventure.
      Profession: elu.
      Domicile: Ponthieu (election).
      Nom, qualité: (M.) Leseur, Claude (bourgeois de Paris).
      Nom, qualité: (Mme ou Mlle) Colin, Marie Therese.
    - Quittance., 27 juillet 1751; MC/ET/I/452